Minutes et répertoires du notaire Pierre I PICHON, 14 janvier 1465 - 14 avril 1493 (étude XIX)
Archives nationales
- Minutes de Pierre I PICHON, 14 janvier 1465 - 14 avril 1493; MC/ET/XIX/1
  - Minutes. 1465, 14 janvier - 1493, 14 avril, 14 janvier 1465 - 14 avril 1493; MC/ET/XIX/1
    - Prise à bail par Pierre Parlant, laboureur à Paris, rue des Poirées, de vingt-quatre arpents de terre à Saint-Marcel lès Paris, appartenant à Guillemette de Vic, moyennant 12 l.t. de loyer., 23 septembre 1486; MC/ET/XIX/1
      Minutier central des notaires de Paris, Minutes du XVe siècle de l'étude XIX, inventaire analytique [5232 actes], par Claire Béchu, Florence Greffe et Isabelle Pebay, Paris, Archives nationales, 1993, p. 48 notice n° 310 (instrument de recherche imprimé dématérialisé dont la version intégrale est accessible en ligne par la rubrique 'Autres instruments de recherche', voir contexte dans le Plan d’orientation général - Notaires de Paris, guides thématiques du Minutier).
    - Transport par [...] de Bouteauville, potier de terre à Paris, et Marguerite de Carisy, sa femme, demeurant rue Saint-Martin, à Philippote, veuve de Jean de Carisy, canonnier, mère de Marguerite, de tous leurs droits sur la succession du défunt, moyennant 80 l.t., 26 septembre 1486; MC/ET/XIX/1
      Le prénom a disparu dans la déchirure
      Minutier central des notaires de Paris, Minutes du XVe siècle de l'étude XIX, inventaire analytique [5232 actes], par Claire Béchu, Florence Greffe et Isabelle Pebay, Paris, Archives nationales, 1993, p. 48 notice n° 311 (instrument de recherche imprimé dématérialisé dont la version intégrale est accessible en ligne par la rubrique 'Autres instruments de recherche', voir contexte dans le Plan d’orientation général - Notaires de Paris, guides thématiques du Minutier).
    - Transport du bail d'un demi-arpent et demi-quartier de vigne à la Croix-Faubin, par Adenet Ferrant, laboureur de vigne à Paris, rue du Temple, au bénéfice de Gillet Néron, laboureur à Paris, rue Saint-Antoine, à charge pour ce dernier d'acquitter désormais les 20 s.p. de rente dus à Thomas Lemaire., 26 septembre 1486; MC/ET/XIX/1
      Minutier central des notaires de Paris, Minutes du XVe siècle de l'étude XIX, inventaire analytique [5232 actes], par Claire Béchu, Florence Greffe et Isabelle Pebay, Paris, Archives nationales, 1993, p. 48 notice n° 312 (instrument de recherche imprimé dématérialisé dont la version intégrale est accessible en ligne par la rubrique 'Autres instruments de recherche', voir contexte dans le Plan d’orientation général - Notaires de Paris, guides thématiques du Minutier).
    - Vente par Michelet Bénard, laboureur à Bonneuil-sur-Marne, et sa femme, à Pierre Lefèvre, marchand boulanger à Sucy, d'un quartier et demi de vigne à Boissy-Saint-Léger, moyennant 10 l.t., 27 septembre 1486; MC/ET/XIX/1
      Au dos de l'acte du 23 septembre 1486, notice n° 310 de l'instrument de recherche imprimé.
      Minutier central des notaires de Paris, Minutes du XVe siècle de l'étude XIX, inventaire analytique [5232 actes], par Claire Béchu, Florence Greffe et Isabelle Pebay, Paris, Archives nationales, 1993, p. 48 notice n° 313 (instrument de recherche imprimé dématérialisé dont la version intégrale est accessible en ligne par la rubrique 'Autres instruments de recherche', voir contexte dans le Plan d’orientation général - Notaires de Paris, guides thématiques du Minutier).
    - Procuration donnée par Guillaume, comte de Tancarville et de Montgommery, vicomte de Melun et seigneur de Montreuil-Bellay, à Jean Gastel, prêtre et concierge de sa maison à Paris, pour le représenter en justice et gérer ses biens., 2 octobre 1486; MC/ET/XIX/1
      Minutier central des notaires de Paris, Minutes du XVe siècle de l'étude XIX, inventaire analytique [5232 actes], par Claire Béchu, Florence Greffe et Isabelle Pebay, Paris, Archives nationales, 1993, p. 48 notice n° 314 (instrument de recherche imprimé dématérialisé dont la version intégrale est accessible en ligne par la rubrique 'Autres instruments de recherche', voir contexte dans le Plan d’orientation général - Notaires de Paris, guides thématiques du Minutier).
    - Prise à bail par Jean Bellefillau, laboureur à Saulxier, d'une masure et d'un jardin en ce lieu, appartenant au prieuré de Sainte-Catherine-du-Val-des-Écoliers, moyennant 16 d.p. de cens., 4 octobre 1486; MC/ET/XIX/1
      A la suite: Du même jour. Prise à bail par Pierre Massy dit Picquet, laboureur à Saulxier, de trois quartiers de terre en ce lieu, appartenant à ce prieuré, moyennant 9 d.p. de cens.
      Au dos de l'acte du 13 février 1486 (n.st.), notice n° 193 de l'instrument de recherche imprimé.
      Minutier central des notaires de Paris, Minutes du XVe siècle de l'étude XIX, inventaire analytique [5232 actes], par Claire Béchu, Florence Greffe et Isabelle Pebay, Paris, Archives nationales, 1993, p. 49 notice n° 315 (instrument de recherche imprimé dématérialisé dont la version intégrale est accessible en ligne par la rubrique 'Autres instruments de recherche', voir contexte dans le Plan d’orientation général - Notaires de Paris, guides thématiques du Minutier).
    - Notoriétés établies par Denis Lebourguignon et Jean Herment, laboureurs à Paris, rue Saint-Antoine, Girard Perine, laboureur à Paris, rue de Jouy, Laurent Raoulet, valet tonnelier à Paris, et Jean Dupont, laboureur de vigne, demeurant tous deux rue de la Poterne Saint-Paul, au sujet de Jean Rivière, manouvrier demeurant à Paris, à l'hôtel des Tournelles., 5 octobre 1486; MC/ET/XIX/1; Détérioré par l'encre qui a traversé
      A la suite: Du même jour. Notoriétés établies par Denis Lebourguignon, Jean Dupont et Jean Herment, laboureur demeurant à l'hôtel de Chaumont, au sujet du métier exercé par Julien Grossin, laboureur et fruitier à Paris, rue Saint-Antoine.
      A la suite de l'acte du 1er septembre 1486, notice n° 298 de l'instrument de recherche imprimé.
      Minutier central des notaires de Paris, Minutes du XVe siècle de l'étude XIX, inventaire analytique [5232 actes], par Claire Béchu, Florence Greffe et Isabelle Pebay, Paris, Archives nationales, 1993, p. 49 notice n° 316 (instrument de recherche imprimé dématérialisé dont la version intégrale est accessible en ligne par la rubrique 'Autres instruments de recherche', voir contexte dans le Plan d’orientation général - Notaires de Paris, guides thématiques du Minutier).
    - Déclaration par Jean Basire, maître de la Monnaie de Tours, selon laquelle il n'a réellement transporté au profit de Roger Lormier, procureur au Châtelet, que 1150 l.t. sur les 1750 l.t. que lui devait noble Jacques d'Espinay, chevalier, seigneur de Segré, grand maître d'hôtel de la reine, et que les 600 l.t. restantes ont été délivrées à noble Étienne de Vest, bailli de Meaux., 6 octobre 1486; MC/ET/XIX/1
      A la suite: Du même jour. Transport par Jean Basire à noble Christophe de Carmonne, lieutenant civil de la prévôté de Paris, d'une somme qui lui est due par Claude de Culant, pour le dédommager de s'être porté caution pour lui.
      Minutier central des notaires de Paris, Minutes du XVe siècle de l'étude XIX, inventaire analytique [5232 actes], par Claire Béchu, Florence Greffe et Isabelle Pebay, Paris, Archives nationales, 1993, p. 49 notice n° 318 (instrument de recherche imprimé dématérialisé dont la version intégrale est accessible en ligne par la rubrique 'Autres instruments de recherche', voir contexte dans le Plan d’orientation général - Notaires de Paris, guides thématiques du Minutier).
    - Transport par Jeanne Regnard, veuve d'Oudin Coulon, demeurant à Fontenay, et Marion Regnard, veuve de Jean Houseau, demeurant à Paris, à Jean Regnard, leur frère, de leurs droits sur 2 s. 6 d.p. de rente, moyennant 12 s. 10 d.p., 6 octobre 1486; MC/ET/XIX/1
      Au dos de l'acte du 11 avril 1486, notice n° 222 de l'instrument de recherche imprimé.
      Minutier central des notaires de Paris, Minutes du XVe siècle de l'étude XIX, inventaire analytique [5232 actes], par Claire Béchu, Florence Greffe et Isabelle Pebay, Paris, Archives nationales, 1993, p. 49 notice n° 317 (instrument de recherche imprimé dématérialisé dont la version intégrale est accessible en ligne par la rubrique 'Autres instruments de recherche', voir contexte dans le Plan d’orientation général - Notaires de Paris, guides thématiques du Minutier).
    - Notoriété établie par Antoine et Jean Prévost, Guillaume Beausse, laboureurs à Montreuil, et Jean Péroust, laboureur à la basse-cour du bois de Vincennes, au sujet des héritiers de Colin, Oudin et Perrin Frémy, frères, laboureurs à Montreuil et originaires de Courchamp., 7 octobre 1486; MC/ET/XIX/1
      Au dos de l'acte du 12 septembre 1486, notice n° 304 de l'instrument de recherche imprimé.
      Minutier central des notaires de Paris, Minutes du XVe siècle de l'étude XIX, inventaire analytique [5232 actes], par Claire Béchu, Florence Greffe et Isabelle Pebay, Paris, Archives nationales, 1993, p. 49 notice n° 319 (instrument de recherche imprimé dématérialisé dont la version intégrale est accessible en ligne par la rubrique 'Autres instruments de recherche', voir contexte dans le Plan d’orientation général - Notaires de Paris, guides thématiques du Minutier).
    - Prise à bail pour huit ans par Gervais Cocu, laboureur à Bondoufle, d'une maison en ce lieu, appartenant à Pierre Paulmier, examinateur au Châtelet, moyennant dix setiers de grain par an., 7 octobre 1486; MC/ET/XIX/1
      Minutier central des notaires de Paris, Minutes du XVe siècle de l'étude XIX, inventaire analytique [5232 actes], par Claire Béchu, Florence Greffe et Isabelle Pebay, Paris, Archives nationales, 1993, p. 49 notice n° 320 (instrument de recherche imprimé dématérialisé dont la version intégrale est accessible en ligne par la rubrique 'Autres instruments de recherche', voir contexte dans le Plan d’orientation général - Notaires de Paris, guides thématiques du Minutier).
    - Constitution par noble Antoine de Melun, seigneur de Chanteclair et de la Motte-Saint-Florentin, à nobles Jean Raguier, seigneur de la Motte-Tilly et de Séligny, maître des comptes, et Marie Beauvallet, sa femme, de 41. 10 s.t. de rente, moyennant 45 l.t., 8 octobre 1486; MC/ET/XIX/1
      Minutier central des notaires de Paris, Minutes du XVe siècle de l'étude XIX, inventaire analytique [5232 actes], par Claire Béchu, Florence Greffe et Isabelle Pebay, Paris, Archives nationales, 1993, p. 49 notice n° 321 (instrument de recherche imprimé dématérialisé dont la version intégrale est accessible en ligne par la rubrique 'Autres instruments de recherche', voir contexte dans le Plan d’orientation général - Notaires de Paris, guides thématiques du Minutier).
    - Transport par noble Jean de Rouchault, écuyer d'écurie du roi, à Pierre Des Friches, procureur au Parlement, de 100 s.p. de rente et des arrérages dus, moyennant 54 écus d'or., 10 octobre 1486; MC/ET/XIX/1
      Minutier central des notaires de Paris, Minutes du XVe siècle de l'étude XIX, inventaire analytique [5232 actes], par Claire Béchu, Florence Greffe et Isabelle Pebay, Paris, Archives nationales, 1993, p. 49 notice n° 322 (instrument de recherche imprimé dématérialisé dont la version intégrale est accessible en ligne par la rubrique 'Autres instruments de recherche', voir contexte dans le Plan d’orientation général - Notaires de Paris, guides thématiques du Minutier).
    - Transport par Jacques Roland, prêtre, chanoine de Saint-Calais, à Robert Lepelletier, demeurant à Conflans, de 20 s.t. de rente, moyennant 18 l.t., 14 octobre 1486; MC/ET/XIX/1
      A la suite: Du même jour. Bail pour vingt-sept ans par le même au même d'une pièce de bois à Conflans, moyennant 20 s.t. de loyer annuel.
      Minutier central des notaires de Paris, Minutes du XVe siècle de l'étude XIX, inventaire analytique [5232 actes], par Claire Béchu, Florence Greffe et Isabelle Pebay, Paris, Archives nationales, 1993, p. 50 notice n° 323 (instrument de recherche imprimé dématérialisé dont la version intégrale est accessible en ligne par la rubrique 'Autres instruments de recherche', voir contexte dans le Plan d’orientation général - Notaires de Paris, guides thématiques du Minutier).
    - Vente par Charlotte, veuve de Jean Crespin, laboureur à Champigny-sur-Marne, Pierre Crespin, laboureur à Paris, rue Saint-Paul, Jean Bruneau, laboureur à Champigny, et Thomas Gorault, demeurant au pont de Charenton, à Jean Bourdin le jeune, d'un jardin à Coeuilly-la-Regnardière, moyennant 2 écus d'or., 14 octobre 1486; MC/ET/XIX/1
      Minutier central des notaires de Paris, Minutes du XVe siècle de l'étude XIX, inventaire analytique [5232 actes], par Claire Béchu, Florence Greffe et Isabelle Pebay, Paris, Archives nationales, 1993, p. 50 notice n° 324 (instrument de recherche imprimé dématérialisé dont la version intégrale est accessible en ligne par la rubrique 'Autres instruments de recherche', voir contexte dans le Plan d’orientation général - Notaires de Paris, guides thématiques du Minutier).
    - Transport par Richard Bouy, prêtre, licencié ès décrets et boursier du collège Saint-Nicolas du Louvre, à Guillaume Coton, marchand et bourgeois de Paris, du contenu d'un acte, à charge pour lui d'en accomplir les clauses et moyennant 30 l.t., 18 octobre 1486; MC/ET/XIX/1
      Au bas de l'acte du 2 octobre 1486, notice n° 314 de l'instrument de recherche imprimé.
      Minutier central des notaires de Paris, Minutes du XVe siècle de l'étude XIX, inventaire analytique [5232 actes], par Claire Béchu, Florence Greffe et Isabelle Pebay, Paris, Archives nationales, 1993, p. 50 notice n° 325 (instrument de recherche imprimé dématérialisé dont la version intégrale est accessible en ligne par la rubrique 'Autres instruments de recherche', voir contexte dans le Plan d’orientation général - Notaires de Paris, guides thématiques du Minutier).
    - Attestation par Gauthier Falansson, valet de chambre et taillandier de la garde écossaise du roi, Lancemont Darvaigne, valet de pied du roi, et noble Jean de La Blandinière dit Blandin, écuyer d'écurie du roi, selon laquelle la fabrication des horquetons de la garde, des fourriers et des pages du roi, relève depuis toujours de l'autorité du grand écuyer de France., 21 octobre 1486; MC/ET/XIX/1
      Au dos de l'acte du 8 octobre 1486, notice n° 321 de l'instrument de recherche imprimé.
      Minutier central des notaires de Paris, Minutes du XVe siècle de l'étude XIX, inventaire analytique [5232 actes], par Claire Béchu, Florence Greffe et Isabelle Pebay, Paris, Archives nationales, 1993, p. 50 notice n° 326 (instrument de recherche imprimé dématérialisé dont la version intégrale est accessible en ligne par la rubrique 'Autres instruments de recherche', voir contexte dans le Plan d’orientation général - Notaires de Paris, guides thématiques du Minutier).
    - Transport par Jeanne Hanap, femme de Pierre Cartier, laboureur à Congis, à Jean de Saint-Yon, examinateur au Châtelet, de tous ses droits sur une maison et ses appartenances à propos desquels elle était en litige avec lui, moyennant 6 l.t., 21 octobre 1486; MC/ET/XIX/1
      A la suite: Du même jour. Procuration donnée par la même à Denis Charpentier, Jean Guibert, Jean Gamelle, Jacques Burgondi et Jean Danès pour la représenter dans le procès qui l'oppose à Jean de Saint-Yon.
      Minutier central des notaires de Paris, Minutes du XVe siècle de l'étude XIX, inventaire analytique [5232 actes], par Claire Béchu, Florence Greffe et Isabelle Pebay, Paris, Archives nationales, 1993, p. 50 notice n° 327 (instrument de recherche imprimé dématérialisé dont la version intégrale est accessible en ligne par la rubrique 'Autres instruments de recherche', voir contexte dans le Plan d’orientation général - Notaires de Paris, guides thématiques du Minutier).
    - Vente par les héritiers de Guy Lepelé à Étienne de Nesve, marchand à Montpellier, du quart d'une galée construite à Marseille, moyennant 1125 l.t., 25 octobre 1486 - 27 octobre 1486; MC/ET/XIX/1; Détérioré par l'humidité
      Du même jour. Obligation par les mêmes envers noble Michel Gaillart, chevalier, général des finances, qui leur a prêté la somme de 1200 écus d'or.
      1486, 25 et 27 octobre. Procurations par les mêmes à Jean Lepelé, l'un d'entre eux, et à Étienne de Nesve pour conclure un accord avec Guillaume de Beaune, Pierre Carles et Louis Marcault, sur la même affaire.
      Minutier central des notaires de Paris, Minutes du XVe siècle de l'étude XIX, inventaire analytique [5232 actes], par Claire Béchu, Florence Greffe et Isabelle Pebay, Paris, Archives nationales, 1993, p. 50 notice n° 328 (instrument de recherche imprimé dématérialisé dont la version intégrale est accessible en ligne par la rubrique 'Autres instruments de recherche', voir contexte dans le Plan d’orientation général - Notaires de Paris, guides thématiques du Minutier).
    - Vente par Pierre Rueil, marchand à Paris, Henriot Leboucherat, marchand à Troyes, Jean Lepelé fils, marchand à Troyes, Nicole Hennequin, veuve de Jean Lepelé, marchand à Troyes, et noble Jean de Rossey, garde et chancelier des foires de Champagne et Brie, du quart d'un navire appelé Notre-Dame et Saint-Nicolas, au port de Marseille, à Étienne de Nesve, marchand à Montpellier, moyennant 2250 l.t., 25 octobre 1486; MC/ET/XIX/1
      Minutier central des notaires de Paris, Minutes du XVe siècle de l'étude XIX, inventaire analytique [5232 actes], par Claire Béchu, Florence Greffe et Isabelle Pebay, Paris, Archives nationales, 1993, p. 50 notice n° 329 (instrument de recherche imprimé dématérialisé dont la version intégrale est accessible en ligne par la rubrique 'Autres instruments de recherche', voir contexte dans le Plan d’orientation général - Notaires de Paris, guides thématiques du Minutier).
    - Accord pour fin de procès passé entre noble Guillaume Allegrin, seigneur de Diant, conseiller au Parlement, et Simon Anier, clerc en la Chambre des comptes, à propos du moulin de Diant, précédemment acquis de ce seigneur par le père de Simon., 26 octobre 1486; MC/ET/XIX/1
      Minutier central des notaires de Paris, Minutes du XVe siècle de l'étude XIX, inventaire analytique [5232 actes], par Claire Béchu, Florence Greffe et Isabelle Pebay, Paris, Archives nationales, 1993, p. 51 notice n° 330 (instrument de recherche imprimé dématérialisé dont la version intégrale est accessible en ligne par la rubrique 'Autres instruments de recherche', voir contexte dans le Plan d’orientation général - Notaires de Paris, guides thématiques du Minutier).
    - Constitution par Pierre Desprais, cordonnier à Paris, rue des Boucheries-du-Temple, à Jean Guibert et Pierre Muzet, gouverneurs de la confrérie des tonneliers saint Jean-Baptiste et saint Nicolas en la chapelle Saint-Bon à Paris, de 60 s.p. de rente, moyennant 45 l.t., 29 octobre 1486; MC/ET/XIX/1
      Minutier central des notaires de Paris, Minutes du XVe siècle de l'étude XIX, inventaire analytique [5232 actes], par Claire Béchu, Florence Greffe et Isabelle Pebay, Paris, Archives nationales, 1993, p. 51 notice n° 331 (instrument de recherche imprimé dématérialisé dont la version intégrale est accessible en ligne par la rubrique 'Autres instruments de recherche', voir contexte dans le Plan d’orientation général - Notaires de Paris, guides thématiques du Minutier).
    - Bail par Étienne Gauché, marchand épicier à Paris, à [...], de cinq quartiers de terre à Montévrain, moyennant 2 s.p. de rente., 4 novembre 1486; MC/ET/XIX/1; Détérioré par l'humidité
      Au dos de l'acte du 13 septembre 1485, notice n° 153 de l'instrument de recherche imprimé.
      Minutier central des notaires de Paris, Minutes du XVe siècle de l'étude XIX, inventaire analytique [5232 actes], par Claire Béchu, Florence Greffe et Isabelle Pebay, Paris, Archives nationales, 1993, p. 51 notice n° 332 (instrument de recherche imprimé dématérialisé dont la version intégrale est accessible en ligne par la rubrique 'Autres instruments de recherche', voir contexte dans le Plan d’orientation général - Notaires de Paris, guides thématiques du Minutier).
    - Échange entre Jean Bidault, laboureur, et Adenet Bidault, laboureur à Charonne, de deux quartiers de vigne en ce lieu., 4 novembre 1486; MC/ET/XIX/1
      A la suite: Du même jour. Vente par le même au même de la pièce de vigne ci-dessus moyennant 12 l.t.
      Minutier central des notaires de Paris, Minutes du XVe siècle de l'étude XIX, inventaire analytique [5232 actes], par Claire Béchu, Florence Greffe et Isabelle Pebay, Paris, Archives nationales, 1993, p. 51 notice n° 333 (instrument de recherche imprimé dématérialisé dont la version intégrale est accessible en ligne par la rubrique 'Autres instruments de recherche', voir contexte dans le Plan d’orientation général - Notaires de Paris, guides thématiques du Minutier).
    - Vente par Justine Sanguin, dame de Morsang, veuve de Guillaume Aguenin dit Leduc, conseiller au Parlement, à Étienne Coquereau, laboureur aux faubourgs de Corbeil, et à Pierre Huet, laboureur à Villededon, de la coupe de plusieurs pièces de bois dépendant de la seigneurie de Morsang, moyennant 60 s.p. et deux cents de cotrets., 4 novembre 1486; MC/ET/XIX/1
      Au dos de l'acte du 14 octobre 1486, notice n° 324 de l'instrument de recherche imprimé.
      Minutier central des notaires de Paris, Minutes du XVe siècle de l'étude XIX, inventaire analytique [5232 actes], par Claire Béchu, Florence Greffe et Isabelle Pebay, Paris, Archives nationales, 1993, p. 51 notice n° 334 (instrument de recherche imprimé dématérialisé dont la version intégrale est accessible en ligne par la rubrique 'Autres instruments de recherche', voir contexte dans le Plan d’orientation général - Notaires de Paris, guides thématiques du Minutier).
    - Prise à bail par Guillaume Pigueret, laboureur à Brunoy, de trois quartiers de terre en ce lieu, appartenant à Étienne Guespin, moyennant 7 s.p. de rente., 4 novembre 1486; MC/ET/XIX/1
      Au dos de l'acte du 21 octobre 1486, notice n° 327 de l'instrument de recherche imprimé.
      Minutier central des notaires de Paris, Minutes du XVe siècle de l'étude XIX, inventaire analytique [5232 actes], par Claire Béchu, Florence Greffe et Isabelle Pebay, Paris, Archives nationales, 1993, p. 51 notice n° 335 (instrument de recherche imprimé dématérialisé dont la version intégrale est accessible en ligne par la rubrique 'Autres instruments de recherche', voir contexte dans le Plan d’orientation général - Notaires de Paris, guides thématiques du Minutier).
    - Vente par Guillaume de Maleure, marchand et bourgeois de Paris, à Mabiet Carré, laboureur à Reuilly, de tout le fumier qu'il a à Conflans, moyennant 3 d.p. le tombereau., 5 novembre 1486; MC/ET/XIX/1
      Minutier central des notaires de Paris, Minutes du XVe siècle de l'étude XIX, inventaire analytique [5232 actes], par Claire Béchu, Florence Greffe et Isabelle Pebay, Paris, Archives nationales, 1993, p. 51 notice n° 336 (instrument de recherche imprimé dématérialisé dont la version intégrale est accessible en ligne par la rubrique 'Autres instruments de recherche', voir contexte dans le Plan d’orientation général - Notaires de Paris, guides thématiques du Minutier).
    - Vente par Michel Bénard, Jacquet Gaultier, Jean Duval et Jean Duboys à Michel Richier, laboureur à Paris, rue Jean-Beausire, de quatre perches de terre au terroir de la Croix-Brisée, moyennant 9 s. 4 d.p., 6 novembre 1486; MC/ET/XIX/1
      Minutier central des notaires de Paris, Minutes du XVe siècle de l'étude XIX, inventaire analytique [5232 actes], par Claire Béchu, Florence Greffe et Isabelle Pebay, Paris, Archives nationales, 1993, p. 51 notice n° 337 (instrument de recherche imprimé dématérialisé dont la version intégrale est accessible en ligne par la rubrique 'Autres instruments de recherche', voir contexte dans le Plan d’orientation général - Notaires de Paris, guides thématiques du Minutier).